【裁判字號】    98,交簡上,166
【裁判日期】    980910
【裁判案由】    公共危險
【裁判全文】
臺灣板橋地方法院刑事判決           98年度交簡上字第166號
上  訴  人
即  被  告  乙○
上列上訴人即被告因公共危險案件，不服本院中華民國98年6 月
29日98年度交簡字第3459號第一審簡易判決（聲請簡易判決處刑
案號：98年度速偵字第3066號），提起上訴，本院管轄第二審之
合議庭判決如下：
    主  文
上訴駁回。
    事  實
一、乙○明知服用酒類不能安全駕駛動力交通工具者，不得駕駛
    ，且明知其於民國98年5 月30日晚間10時許，在臺北縣三重
    市○○街8 號之卡拉OK店飲用啤酒後，已達酒醉不能安全駕
    駛動力交通工具之程度，猶騎乘車號FRL-849 號重型機車沿
    雙園街往正義北路方向行駛，欲返回臺北縣三重市○○○路
    189 巷1 號4 樓住處，適為路過之臺北縣政府警察局三重分
    局三重派出所員警甲○○發覺其滿臉通紅，而騎乘警用機車
    在後追趕欲上前攔檢，嗣於同日晚間10時30分許，乙○騎乘
    上開機車抵達臺北縣三重市○○○路189 巷口停車時，為員
    警甲○○攔停，經帶往臺北縣政府警察局三重分局三重派出
    所進行呼氣酒精檢測，測得乙○之呼氣酒精濃度高達每公升
    0.61毫克，而查悉上情。
二、案經臺北縣政府警察局三重分局報請臺灣板橋地方法院檢察
    署檢察官偵查後聲請簡易判決處刑。
    理  由
一、訊據被告乙○固坦承於98年5 月30日晚間被查獲前確有飲酒
    ，且在飲酒後確有騎乘車號FRL-849 號重型機車行駛於道路
    上之事實，惟矢口否認有何酒醉駕車之犯行，辯稱：伊當天
    是在家裡喝酒，喝完酒後又泡了2 、3 個小時的茶才騎機車
    出去晃晃，在騎車回到家裡停好車後，警察已經騎車經過伊
    才又騎回來問伊是否有喝酒，伊回答說有，但是已經喝了好
    幾個小時，在現場警察有對伊進行呼氣酒精濃度檢測，但是
    都沒有測出來，後來是把伊帶回派出所後拿另外的機器給伊
    吹才測出來，伊只有喝1 瓶啤酒，中間又有泡茶喝，酒精濃
    度不可能這麼高，伊懷疑酒測儀器有故障，且伊並不是從卡
    拉OK店出來，只是有騎車經過雙園街云云。
二、經查：
  (一)被告於本院審理中雖改稱係在家裡飲酒後騎車外出云云，惟
    被告前於警詢中供稱：我於98年5 月30日晚間8 時許在臺北
    縣三重市○○街8 號卡拉OK店內與朋友飲用1 瓶啤酒，再加
    上泡茶，於晚間9 時許離開卡拉OK店，我什麼時候被警方攔
    停我不記得等語（見偵查卷第6 頁），其於偵查中亦供稱：
    我於98年5 月30日晚間8 時許在臺北縣三重市○○街8 號卡
    拉OK店喝酒，喝到10時許，喝完酒後要回住處，於98年5 月
    30日晚間10時30分許，酒後騎乘車號FRL-849 號重型機車，
    在臺北縣三重市○○○路189 巷口為警查獲等語（見偵查卷
    第17頁），是被告乙○前於警詢、偵查中均一致供承係在臺
    北縣三重市○○街8 號之卡拉OK店飲用啤酒後，騎乘車號FR
    L-849 號重型機車返家時為警查獲，衡情，當日被告若真係
    在自家飲酒，被告何有虛構其係在臺北縣三重市○○街8 號
    卡拉OK店飲酒之情節之必要，輔以證人即查獲本案之臺北縣
    政府警察局三重分局三重派出所員警甲○○於本院審理中亦
    證稱：當時我是在三重市○○○街，看到被告從一間卡拉ok
    店出來，臉色泛紅，騎車往正義北路方向行駛，我就騎警用
    機車追他，因為我的警用機車時速只能到40，一直追到大同
    北路的地方，被告就停車，停在路邊，被告還沒有下車我就
    過去了，當時被告還坐在機車上，我過去之後問被告有無喝
    酒，從被告的回答之中，我有聞到酒氣，他也回答我說他有
    喝酒；因為被告的車速比我快，所以我追不到他，有一段路
    他不見了，我有去找，後來我經過他我才看到他停在路邊，
    我才折回來，我確定他是在卡拉ok店門口上車、騎車往正義
    北路方向騎乘，但是我沒有看到被告從卡拉ok店裡面走出來
    等語（見本院98年8 月27日審判筆錄第3 、7 頁），是當日
    證人甲○○目擊被告滿臉通紅騎上車號FRL-849 號重型機車
    之地點亦恰與被告前於警詢、偵查中供述飲酒之地點相符，
    由此益可見被告乙○前於警詢、偵查之自白與事實相符，實
    堪採信，是被告當日晚間確有在臺北縣三重市○○街8 號卡
    拉OK店飲酒後騎乘車號FRL-849 號重型機車於道路上行駛一
    節，應可認定。
  (二)又證人甲○○於本院審理中證稱：我請我的派出所同仁帶酒
    測器過來，大概過了十幾二十分鐘後，同仁拿酒測器過來，
    但是測都失敗，連紙張都印不出來，當時被告並不是不配合
    ，我就請我們同仁帶被告回派出所問資深的同事如何處理，
    然後我派出所資深的同仁就幫被告用同一支機器作酒測，過
    程我都有拍下來，這次就有測出來，機器是沒有問題的，我
    想我當時可能是因為操作機器不是很熟，才會連紙都印不出
    來等語（見本院98年8 月27日審判筆錄第3 、4 頁），固可
    認被告辯稱警方在臺北縣三重市○○○路189 巷口對其進行
    酒測時並未成功一節為真，惟酒測除需受測人配合用力、持
    續吹氣外，更需檢測人正確操作儀器，是警方在臺北縣三重
    市○○○路189 巷口對被告進行酒測未能成功，可能係因被
    告吹氣時間不足、施力不正確或警員操作儀器不當，並不能
    僅以此即推論被告並未飲酒或飲酒後之呼氣酒精濃度甚低，
    而被告於98年5 月30日晚間11時41分許，在臺北縣政府警察
    局三重分局三重派出所內進行呼氣酒精濃度檢測，確測得其
    呼氣酒精濃度為每公升0.61毫克，有被告簽名捺印於上之臺
    北縣政府警察局三重分局公共危險當事人酒精測定紀錄表1
    紙在卷可稽，另經本院當庭勘驗當日於臺北縣政府警察局三
    重分局三重派出所內拍攝之錄影檔案，其畫面顯示上開檢測
    結果確係由被告本人親自吹氣，亦有本院98年8 月27日審判
    筆錄在卷可稽，且當日警方用以檢測被告呼氣酒精濃度之呼
    氣酒精測試器（器號082813），業經經濟部標準檢驗局檢定
    合格，檢定合格單號碼MOJA0000000 號，檢定有效期限為1
    年，但於檢定合格有效期限內使用次數達1,000 次者，亦視
    同檢定合格有效期限屆滿，復有經濟部標準檢驗局98年4 月
    20日呼氣酒精測試器檢定合格證書在卷足憑，是本案使用於
    測試被告呼氣酒精濃度之呼氣酒精測試器並未逾檢定合格有
    效期限，且使用次數亦在1,000 次內，該呼氣酒精測試器之
    準確度應無疑慮，是被告憑空指稱該呼氣酒精測試器故障，
    自無可採。
  (三)按刑法第185 條之3 規定所謂「不能安全駕駛」，係抽象危
    險犯，並不以發生具體危險為必要，對於呼氣酒精濃度已達
    每公升0.55毫克以上，肇事率為一般正常人之十倍，認為已
    達不能安全駕車之標準，此有法務部88年5 月18日法88檢字
    第001669號函可資參佐，而被告乙○於98年5 月30日晚間11
    時41分許實施酒測時，既檢出呼氣酒精濃度高達每公升0.61
    毫克，則其發生騎車肇事之危險性，高出一般人甚多，已達
    不能安全駕駛動力交通工具之情狀甚明。事證明確，被告犯
    行，洵堪認定。
三、核被告乙○所為，係犯刑法第185 條之3 之服用酒類不能安
    全駕駛動力交通工具而駕駛罪。原審以被告犯罪事實明確，
    援引刑事訴訟法第449 條第1 項前段、第3 項、第454 條第
    2 項，刑法第185 條之3 、第42條第3 項，刑法施行法第1
    條之1 第1 項，量處被告罰金新臺幣4 萬元，並諭知易服勞
    役之折算標準，認事用法均無違誤，量刑亦屬妥適。被告上
    訴猶執前詞否認犯罪，並無理由，應予駁回。
據上論斷，應依刑事訴訟法第455 條之1 第1 項、第3 項、第
368 條，判決如主文。
本案經檢察官李巧菱到庭執行職務。
中    華    民    國    98    年    9     月    10    日
                      交通法庭  審判長法  官  白光華
                                      法  官  楊志雄
                                      法  官  曾淑娟
上列正本證明與原本無異。
不得上訴。
                                      書記官  陳金鳳
中    華    民    國    98    年    9     月    10    日
附錄本案論罪科刑法條全文:
中華民國刑法第185條之3
服用毒品、麻醉藥品、酒類或其他相類之物，不能安全駕駛動力
交通工具而駕駛者，處1 年以下有期徒刑、拘役或科或併科15萬
元以下罰金。


司法院資訊處製作；財團法人民間司法改革基金會備份。
